臺灣臺中地方法院刑事判決
110年度交訴字第237號
公  訴  人  臺灣臺中地方檢察署檢察官
被      告  吳錦財


上列被告因過失致死案件，經檢察官提起公訴（110年度偵字第8
710號），被告於本院準備程序進行中就被訴事實為有罪之陳述
，經本院合議庭裁定由受命法官獨任進行簡式審判程序，判決
如下：
　  主    文
甲○○犯過失致人於死罪，處有期徒刑拾月。
    犯罪事實
一、甲○○於民國109年11月2日下午4時4分許，駕駛車牌號碼000-
    0000號營業貨運曳引車，沿臺中市西屯區櫻花路快車道由西
    往東方向行駛，途經櫻花路與櫻城一街交岔路口停等紅燈號
    誌，於號誌轉換為綠燈起駛欲右轉往櫻城一街方向時，本應
    注意汽車行駛至交岔路口，其行進、轉彎時，轉彎車應讓直
    行車先行，而依當時天候晴、日間自然光線、柏油路面乾燥
    無缺陷、無障礙物且視距良好等情況，並無不能注意之情事
    ，竟疏未注意及此，未讓直行車先行，即貿然向右轉彎欲進
    入櫻城一街，適有余雪云騎乘腳踏車沿同路段同向之慢車道
    直行於上開曳引車右側，亦在上開交岔路口停等紅燈，並於
    號誌變換綠燈，沿櫻花路慢車道直行欲通過上開交岔口；甲
    ○○在該路口右轉時，未先行注意見及其車頭右側已有余雪云
    之腳踏車同向直駛而來，致其在右轉之前，根本未讓由已直
    行在其車頭右側之余雪云腳踏車先行通過交岔路口，致貿然
    右轉之甲○○所駕駛之營業貨運曳引車右前車頭在該交岔路口
    內撞擊直行之余雪云騎乘之腳踏車左側車身，致使余雪云人
    車倒地後，遭甲○○所駕駛之前開營業貨運曳引車右前車輪輾
    壓，因而受有右下肢膝以上壓軋傷併腓骨骨折、粉碎性骨盆
    骨折、右側第1至4肋骨骨折合併氣胸、出血性休克、大量輸
    血後凝血功能障礙等傷害，經送澄清綜合醫院中港分院急救
    後，仍於109年11月4日晚間8時37分許因休克而死亡。甲○○
    肇事後留待現場，並於有偵查犯罪職權之機關發覺其犯罪前
    ，主動向據報前往現場處理之警員承認其為肇事人，自首並
    願接受裁判。
二、案經余雪云之女乙○○告訴暨臺灣臺中地方檢察署檢察官相
    驗後偵查起訴。
    理    由
一、本案被告甲○○所犯為死刑、無期徒刑、最輕本刑為3年以上
    有期徒刑以外之罪，其於準備程序中就被訴事實為有罪之陳
    述，經告以簡式審判程序之旨，並聽取被告、檢察官之意見
    後，本院依刑事訴訟法第273條之1第1項之規定，裁定進行
    簡式審判程序。又本案之證據調查，依同法第273條之2規定
    ，不受同法第159條第1項、第161條之2、第161條之3、第16
    3條之1及第164條至第170條規定之限制，合先敘明。
二、上開犯罪事實，業據被告於偵查、本院準備程序及審理中均
    坦承不諱（見相驗卷第115頁、本院卷第43頁、第50頁），
    並有臺中市政府警察局第六分局處理相驗案件初步調查報告
    暨報驗書、臺中市政府警察局交通事故當事人酒精測定紀錄
    表、道路交通事故現場圖、道路交通事故調查報告表㈠、㈡、
    車禍現場暨車損照片22張、現場監視器畫面翻拍照片7張、
    臺中市政府警察局道路交通事故肇事人自首情形紀錄表、臺
    中市○○○○○道路○○○○○○○○○○○○○○○○○○○○路○○○○○○○號查詢汽車
    駕駛人、車輛詳細資料報表、臺灣臺中地方檢察署檢驗報告
    書、相驗屍體證明書、臺中市政府警察局第六分局偵查隊相
    驗照片（見相驗卷第3、9、27、29、31、33頁、第35頁至第
    55頁、第57至第60頁、第61、63頁、第65頁至第67頁、第73
    、97、99、111頁、第119頁至第126頁、第127頁、第147頁
    至第155頁）等資料在卷可稽，足認被告任意性之自白與事
    實相符，堪信為真實。
三、按汽車行駛至交岔路口，其行進、轉彎時，轉彎車應讓直行
    車先行，道路交通安全規則第102條第1項第7款定有明文，
    而被告為領有合格駕駛執照之人，有公路監理電子閘門證號
    查詢汽車駕駛人1紙（見相驗卷第97頁）在卷可憑，其駕駛
    前揭營業貨運曳引車對於上開規定，自當知之甚詳，並應確
    實遵守。又本案案發當時天候晴、日間自然光線、柏油路面
    乾燥無缺陷、無障礙物且視距良好亦有卷附道路交通事故調
    查報告表㈠之記載詳實，及上開交岔路口之現場照片可資佐
    證，是被告顯無不能注意之情事存在。而被告除於偵查及本
    院審理時坦認本案之過失，已敘明於前外，觀諸本案被告駕
    駛之營業貨運曳引車係右前車頭與被害人余雪云騎乘之腳踏
    車左側相撞，有前揭車禍現場暨車損照片附卷可參，顯見被
    害人確係行駛於被告之右側，是被告駕駛營業貨運曳引車於
    號誌轉換為綠燈起駛欲右轉往櫻城一街方向時，並未確實注
    意被害人騎乘腳踏車在同向右側沿櫻花路慢車道直行，即逕
    自於上開交岔路口貿然右轉，則被告既未注意其右側已有直
    行車直行駛來，當然無從確實遵守轉彎車應讓由直行車先行
    之法定義務，而致被告駕駛之營業貨運曳引車右前車頭在該
    交岔口內與被害人所騎乘之腳踏車左側車身發生碰撞而肇事
    ，故被告就本案車禍之發生自有過失。且被害人因前開交通
    事故發生死亡結果，有上開臺灣臺中地方檢察署相驗屍體證
    明書及檢驗報告書可資為證，從而，被告之過失行為與被害
    人之死亡結果，確有相當因果關係，亦堪認定。
四、綜上，本案事證已臻明確，被告犯行，堪以認定，應依法論
    科。
五、論罪科刑：
  ㈠核被告所為，係犯刑法第276條之過失致人於死罪。
  ㈡被告於肇事後，在有偵查犯罪職務之公務員發覺前，即自行
    向據報前往現場處理之警員承認為肇事人，而接受裁判，有
    臺中市政府警察局道路交通事故肇事人自首情形紀錄表附卷
    可稽（見相驗卷第61頁、第63頁），核與自首要件相符，爰
    依刑法第62條前段規定減輕其刑。
  ㈢爰以行為人之責任為基礎，審酌被告駕駛動力交通工具參與
    道路交通，本應小心謹慎以維自身及他人安全，竟未遵守上
    開規定讓直行車先行，即貿然右轉，肇致本案車禍事故，造
    成被害人不幸死亡之結果，對於被害人自身及其家屬均造成
    難以回復之損害；另考量被告犯後坦承犯行之犯後態度，然
    因賠償金額差距過大，迄今尚未與被害人家屬成立調解等情
    ，兼衡被告於本院自陳國中畢業之智識程度、目前無業、已
    婚、有子女三人、一人為未成年人、需一人負擔全家經濟之
    家庭經濟狀況（見本院卷第50頁）等一切情狀，量處如主文
    所示之刑。
據上論斷，應依刑事訴訟法第273條之1第1項、第299條第1項前
段，刑法第276條、第62條前段，刑法施行法第1條之1第1項，判
決如主文。　　
本案經檢察官丁○○提起公訴，檢察官丙○○到庭執行職務。
中    華    民    國   110    年    10    月    29    日
                  刑事第八庭  法  官 江文玉
以上正本證明與原本無異。
如不服本判決，應於收受送達後20日內向本院提出上訴書狀（應
附繕本）。
告訴人或被害人如不服判決，應備理由具狀向檢察官請求上訴，
上訴期間之計算，以檢察官收受判決正本之日起算。
                              書記官  黃珮華
中　　華　　民　　國　　110 　年　　10　　月　　29　　日
附錄論罪科刑法條：
中華民國刑法第276條
因過失致人於死者，處5年以下有期徒刑、拘役或50萬元以下罰
金。